臺灣高等法院刑事裁定　　　　　　　　94年度交聲再字第35號
再審聲請人
即受判決人　甲○○
上列聲請人因過失致死案件，對於本院92年度交上訴字第269 號
第二審確定判決聲請再審，本院裁定如下：
    主  文
再審之聲請駁回。
    理  由
一、聲請再審意旨略以：聲請人即受判決人因過失致死案件，經
    本院以92年度交上訴字第269 號判決，判處有期徒刑五月，
    如易科罰金以三百元折算一日確定。茲聲請人因發現確實之
    新證據，足認受有罪判決之人應受無罪、免訴、免刑或輕於
    原判決所認罪名之判決，為聲請人即受判決人之利益，爰聲
    請再審。其理由如下：
　  (一)查被害人朱遜所騎乘之機車，於車禍後人車分離，所以係
      空車未載人和物，車身淨重136.5 公斤，依道路交通事故
      調查報告表及現場照片所示，當時天候晴、日間自然光線
      、路面乾燥、無缺陷、視距良好，地面摩擦係數為0.70～
      0.85（依據法務部62.5.9（62）函刑決字第464 號函轉交
      通部道路交通安全督導會議5.4交導登（62）字第232號函
      ，「一般公路汽車煞車距離、行車速度對照表」中，「瀝
      青乾燥路面」欄），刮地痕10公尺，依二者演算結果，求
      得車禍後瞬間至少車速為42.1668公里/小時。雖覆議意見
      認為被害人亦涉嫌未保持安全間隔，但該肇事路段限速為
      40公里/小時 ，因之被害人亦有超速違規之過失。因此，
      被害人之死亡與聲請人無關。
　  (二)次查「汽車行駛距離及反應距離一覽表」中，如當時被害
  　  人車速為45公里/小時，則其反應距離為8.32~9.36公尺，
      而車禍發生處位於聲請人停車處10公尺後，遠在反應距離
      為9.32公尺以外。因此，被害人之死亡與聲請人無關；又
      上開「一般公路汽車煞車反應距離、行車速度對照表」及
      「汽車行駛距離及反應距離一覽表」所稱汽車，係泛指一
      般車輛，非排除機車之適用。
　  (三)按刑法上之過失，其過失行為與結果間，在客觀上有相當
    　因果關係始得成立。不論聲請人之行為有無違規，均與本
      件肇事原因不相當，依上開事證，足以證明被害人之死亡
      與聲請人無關。聲請人所提上述證據，事實審法院於判決
      前未經發現，係屬確實之新證據，且足為聲請人應受無罪
      、免訴、免刑或輕於原判決所認罪名判決之證據。
二、本院查：
(一)按有罪之判決確定後，因發現確實之新證據，足認受有罪判
    決之人應受無罪、免訴、免刑或輕於原判決所認罪名之判決
    者，為受判決人之利益，得聲請再審，刑事訴訟法第420 條
    第1 項第6 款定有明文。而所謂發現確實之新證據，除須該
    「新證據」可認為確實具有足以動搖原確定判決，而對受判
    決人為更有利判決之「確實性」外，尚須具備該證據係在事
    實審法院於判決前已存在，因未經發現而不及調查斟酌，或
    審判時未經注意，至其後始行發現之「嶄新性」特質，二者
    均不可或缺，若未具備上開「確實性」與「嶄新性」兩種新
    證據之特性，即不能據為聲請再審之原因（最高法院92年度
    臺抗字第295 號裁判意旨參照）。
(二)按聲請人因犯刑法第276 條第1 項之普通過失致人於死罪，
    經臺灣士林地方法院以92年度交訴字第35號判決，判處有期
    徒刑五月，如易科罰金以三百元折算一日，並經本院於92年
    12月30日以92年度交上訴字第269 號駁回聲請人之上訴而告
    確定，此有聲請人所提出之上開本院判決書乙份附卷足憑。
(三)查上開確定判決認定聲請人犯過失致人於死罪，係以其在臺
    北市○○區○○路622 號住處前路段，劃有黃色禁止停車標
    線，平常日自上午7 時至9 時、下午5 時至7 時之尖峰時段
    ，因交通流量較大，故禁止任何車輛停放，否則因車道過窄
    而易肇致危險，且依當時情形又非不能注意，竟疏於注意，
    於91年3 月13日晚上9 時許，將其所有車牌號碼AH─9513號
    白色自用小客車停放在臺北市○○區○○路644 號前劃有黃
    色禁止停車標線之路邊後，未於14日上午7 時前將上開車輛
    遷移他處停放，而妨礙行經上開路段之其他車輛通行。適於
    14日上午7 時50分許，有被害人朱遜騎乘車牌號碼MFN─021
    號重機車，沿中正路由東往西方向直行，見聲請人之汽車停
    在前方，乃偏左行駛，欲從聲請人之自用小客車左側繞過該
    車，適時平日以駕駛聯結車為業之同案被告劉世明，前於91
    年2 月15日因受吊扣駕駛執照處分後，而無照駕駛由車牌號
    碼9G─590 號曳引車及車牌號碼6G─76號拖車所組成之聯結
    車，沿中正路同方向在朱遜之左後方直行，於超越朱遜所騎
    乘之機車時，未注意車前狀況及兩車併行之間隔，致聯結車
    右側車身自後擦撞朱遜所騎乘機車之左後方，朱遜之機車受
    撞後，右前方因而擦撞聲請人所停放之上開自用小客車左後
    保險桿，朱遜跌落地面，遭劉世明所駕駛聯結車之右中外輪
    輾過，受傷後死亡，而認聲請人違規停車之過失與被害人之
    死亡間有相當因果關係。顯見本件被害人朱遜是否有違反交
    通安全規則？是否同具過失行為？均無礙於原判決認定聲請
    人所應負過失致人於死之罪責，從而，聲請人上開聲請意旨
    顯不足以動搖原確定判決所為認定至明。依上開判決之說明
    ，聲請人所稱之「證據」，自與刑事訴訟法第420 條第1 項
    第6 款所定「新證據」之要件不符，是其據以為聲請再審之
    原因，要有未合，應予駁回。
三、據上論結，應依刑事訴訟法第434 條第1 項裁定如主文。
中　　華　　民　　國　　94　　年　　8 　　月　　22　　日
　　　　　　　　　交通法庭審判長法　官  陳貽男
　　　　　　　　　　　　　　　  法　官  高明哲
　　　　　　　　　　　　　　　  法　官  許仕楓
以上正本證明與原本無異。
如不服本裁定，應於收受送達後五日內向本院提出抗告狀。
                                書記官  劉貞達
中　　華　　民　　國　　94　　年　　8　 　月　　24　　日
